【裁判字號】    92,易,1553
【裁判日期】    920703
【裁判案由】    竊盜
【裁判全文】
臺灣臺中地方法院刑事判決                        九十二年度易字第一五五三號
    公  訴  人  台灣台中地方法院檢察署檢察官
    被      告  乙○○
右列被告因竊盜案件，經檢察官聲請簡易判決處刑（九十一年度偵字第一八一四六號
），本院台中簡易庭認不得以簡易判決處刑，改依通常程序審理，本院判決如左：
    主  文
乙○○無罪。
    理  由
一、公訴意旨略以：被告乙○○意圖為自己不法之所有，於民國九十一年九月十三日
    十三時五十分許，在台中市○區○○○街二六號前，竊取丙○○所有捷安特牌銀
    色越野腳踏車一台，得手後藏置台中市○區○○路二三六之一號其所開設之腳踏
    車店內，正欲拆卸該腳踏車之前輪鎖時，為丙○○之侄子黃春吉發覺報警當場查
    獲，因認被告涉有刑法第三百二十條第一項之竊盜罪嫌等語。
二、按犯罪事實應依證據認定之，無證據不得認定其犯罪事實，刑事訴訟法第一百五
    十四條第二項定有明文。而所謂認定犯罪事實之證據，係指足以認定被告確有犯
    罪行為之積極證據而言。本件公訴人認被告乙○○涉有竊盜罪嫌，無非以被害人
    丙○○及證人黃春吉之指述，暨被害人所有該腳踏車經警員及被告當場檢視，並
    無發現有何擦撞需修理之痕跡，且被告表示曾告訴送修該腳踏車之少年說修車時
    間約十幾分鐘，而至該日十六時許，該少年卻未出現，另被害人確能提出該腳踏
    車之車前輪鎖密碼，查獲時間與被竊時間相隔約三十分鐘許，如真另有竊取之人
    ，豈會如此快即出現被告之腳踏車店內等情，為其主要論據。訊諸被告乙○○則
    堅詞否認竊盜犯行，辯稱伊未竊取丙○○之腳踏車，該腳踏車係一約十七、八歲
    之男子拿至伊腳踏車店修理，係警員來之前約十幾二十分鐘之間拿來，要修理把
    手及拆掉車鎖、火箭筒，當時該腳踏車未上鎖，車鎖原放置前面，要改設後面車
    架處等語。經查被害人丙○○於警訊時指稱伊發現小偷竊取腳踏車時，該小偷已
    騎上腳踏車欲離去，伊只看見背影，未見到臉部，無法指認嫌犯，但伊見被告之
    背影與竊取腳踏車之人極為相似，伊腳踏車前輪鎖、火箭筒係買回自己安裝，車
    號密碼為五二六０號，可證查獲之腳踏車係伊所失竊等語；及證人黃春吉證稱案
    發時伊正好與伊舅舅自外返家，丙○○稱其腳踏車約於十分鐘前遭一約四十歲之
    男子竊走，伊與伊舅舅即分騎機車沿嫌犯逃逸路線追捕，並尋找該腳踏車，約十
    四時十五分許，在台中市○○路二三六之一號前發現該腳踏車，見被告正拆卸零
    件，即返回舅舅家，連絡丙○○夫婦到場確認，經確認後報警處理，伊常前往丙
    ○○住處，所以能確認在被告處發現之腳踏車係丙○○所失竊等語，均僅能證明
    為警在被告開設之腳踏車店查獲之該腳踏車，為被害人所失竊之事實，尚難據以
    認定被告確有竊取該腳踏車之行為。次查被告於警訊時已供稱送修該腳踏車者，
    要伊矯正車把、拆掉車鎖、腳踏板（俗稱火箭筒）及上油等語，且被害人既已發
    現該腳踏車失竊，並在被告開設之腳踏車店尋獲，復通知警員到場，自易引起竊
    盜者之戒心，即不能以該腳踏車未有擦撞痕跡，遽認該腳踏車無送修必要，亦不
    能以被告所指送修者未前來取回該腳踏車，據而推測該腳踏車非他人所送修，乃
    係被告所竊。況證人即查獲警員甲○○在本院審理時復證稱該腳踏車失竊地點距
    被告開設之腳踏車店僅約五百公尺等語，揆諸常情，該腳踏車如係被告所竊，被
    害人又已即時發現失竊，則被告藏之猶恐不及，焉會在其開設之腳踏車店公然拆
    卸零件？參以證人林文偉證稱伊在被告開設之腳踏車行隔壁之台中市○○路二三
    六之二號開設翔峰機車行，九十一年九月十三日下午十四時五十五分許，警員及
    被害人在被告開設之腳踏車店找到被害人失竊之腳踏車，伊不知該腳踏車為何在
    被告開設之腳踏車店內，但伊可以肯定，被告當日下午未外出，因被告係一人經
    營腳踏車店，如有事外出，一定會叫伊幫忙看店，當日下午被告未叫伊幫忙看店
    ，且店門一直開著等情，益徵被告所辯應屬可信，被害人所有該腳踏車顯非被告
    所竊，尚難令負竊盜罪責。此外又查無其他積極證據，足證被告有何竊盜犯行，
    自應為其無罪之諭知。
據上論斷，應依刑事訴訟法第四百五十二條、第三百零一條第一項，判決如主文。
中      華      民      國      九十二      年    七    月      三      日
                                        法  官  鍾  堯  航
右正本證明與原本無異。
如不服本判決，應於送達後十日內向本院提出上訴狀（須附繕本），上訴於台灣高等
法院台中分院。
                                        書記官
中      華      民      國      九十二      年    七    月      三      日


司法院資訊處製作；財團法人民間司法改革基金會備份。
